臺灣高雄地方法院民事裁定　　　　　　　　100年度再字第1號
再審原告　　江依蓁原名江淑萍.
再審被告　　新光行銷股份有限公司
法定代理人　李明新
上列當事人間因請求清償債務事件，再審原告對於民國99年9 月
15 日 本院99年度司促字第45257 號確定支付命令提起再審之訴
，本院裁定如下：
    主      文
再審之訴駁回。
再審訴訟費用由再審原告負擔。
    理      由
一、再審意旨略以：伊收受本院99年度司促字第45257 號支付命
    令時，因認兩造間並無任何債權債務關係存在，乃未依法異
    議。嗣始發現伊前向訴外人臺灣新光商業銀行股份有限公司
    （下稱新光商銀）申請之3 張信用卡，雖已分別於民國89年
    9 月25日、90年4 月25日、90年8 月28日掛失止付，已無可
    能再持卡消費，卻仍遭再審被告以伊自91年9 月10日起未依
    約繳款，現尚欠新臺幣（下同）266,881 元為由，向本院申
    請前開支付命令，並持該確定支付命令向本院民事執行處聲
    請強制執行，經本院於99年11月22日核發扣押命令在案。伊
    於99年11月25日收受前開扣押命令通知，並於99年11月26日
    閱卷後始知前情，而提起本件再審之訴，迄今尚未逾30日之
    不變再審期間。為此，爰依民事訴訟法第496 條規定，對本
    院99年度司促字第45257 號支付命令提起再審之訴，並聲明
    求為判決：廢棄本院99年度司促字第45257 號之確定支付命
    令；駁回再審被告之訴。
二、按債務人對於支付命令未於法定期間合法提出異議者，支付
    命令與確定判決有同一之效力。前項支付命令有第496 條第
    1 項之情形者，得提起再審之訴，並以原支付命令之聲請，
    視為起訴，民事訴訟法第521 條第1 項、第2 項定有明文。
    又再審之訴應於30日之不變期間內提起；前項期間自判決確
    定時起算，判決於送達前確定者，自送達時起算；其再審之
    理由發生或知悉在後者，均自知悉時起算。而再審之訴不合
    法者，法院應以裁定駁回之。同法第500 條第1 項、第2 項
    前段及第502條分別定有明文。
三、經查，再審被告主張再審原告前向新光商銀申請信用卡，經
    新光商銀審核後，發給信用卡3 張，卡號分別為0000000000
    0000002 、0000000000000000、0000000000000000號，然再
    審原告持卡消費後，自91年9 月10日起即未依約繳款，迄97
    年1 月28日止，累計266,881 元消費款未付，加計利息及違
    約金，合計尚積欠新光商銀567,913 元帳款。嗣新光商銀於
    97年1 月28日，將前揭信用卡債權讓予再審被告，再審被告
    遂向本院聲請核發支付命令，經本院司法事務官於99年9 月
    15日核發99年度司促字第45257 號支付命令後，並將該支付
    命令暨再審被告聲請狀送達再審原告，經其本人於99年9 月
    21日合法收受在案，此有送達證書附於上開支付命令卷及本
    院依職權查詢之電話紀錄表可查。該支付命令因再審原告未
    於法定期間內提出異議，乃於99年10月18日確定，並有支付
    命令確定證明書可稽，此均經本院依職權調閱前開支付命令
    卷宗查明屬實。再審原告既自稱兩造間並無任何信用卡消費
    款之債權債務關係，衡情應於收受該支付命令時，即自再審
    被告聲請狀清楚知悉該支付命令所命給付之債權為何，自應
    依法提出異議，而非任由該支付命令逕自確定；況再審原告
    既對兩造間無何債權債務關係知之甚稔，則其於收受支付命
    令時，既發現遭再審被告以其尚積欠消費款為由，聲請核發
    支付命令之情事，當會採取積極查證之作為，應可對系爭支
    付命令提起再審，是其於收受支付命令時，既知曉其所謂之
    再審理由，難認再審原告係於閱卷後始知悉再審理由，再審
    原告此部分之主張，尚非可採。從而，前開支付命令既於99
    年10月18日確定，再審原告遲至99年12月22日始具狀提起本
    件再審之訴，有再審狀及本院收文章可稽，顯已逾30日之不
    變期間，不得提起。
四、綜上所述，再審原告提起本件再審之訴，已逾法定期間，為
    不合法，依前開規定，應以裁定駁回。
五、依民事訴訟法第502 條第1 項、第95條、第78條，裁定如主
    文。
中    華    民    國   100    年    2     月    18    日
                  民事第一庭  審判長法  官  謝肅珍
                                    法  官  譚德周
                                    法  官  林岳葳
正本係照原本作成。
如對本裁定抗告須於裁定送達後10日內向本院提出抗告狀，並繳
納裁判費新台幣1,000元
中    華    民    國   100    年    2     月    18    日
                                    書記官  簡文清